臺灣新北地方法院板橋簡易庭小額民事判決
111年度板小字第3444號
原      告  天天開心公寓大廈管理委員會

法定代理人  廖銘德  
訴訟代理人  俞鳳儀  
被      告  吳銘豐  


上列當事人間請求給付管理費事件，於民國111年10月19日言詞
辯論終結，本院判決如下：
    主      文
被告應給付原告新臺幣壹萬壹仟零肆拾元。
原告其餘之訴駁回。
訴訟費用新臺幣壹仟元由被告負擔新臺幣玖佰柒拾元，餘由原告
負擔。
本判決原告勝訴部分得假執行。
    事實及理由
一、原告主張：被告為天天開心社區區分所有權人，擁有座落於
    新北市○○區○○○街00000號5樓之建築物（下稱系爭建物），
    依社區規約每月應繳納新臺幣(下同)1,380元，惟被告自民
    國106年6月1日起至107年9月31日止，每月欠繳管理費690元
    ，尚積欠11,440元管理費用未繳。經原告數次催繳，仍規避
    迄今。為此，依公寓大廈管理條例第21條及社區規約第31條
    之規定，請求被告給付管理費等語。並聲明：被告應給付原
    告11,440元。
二、被告則以：伊已經繳清管理費用，原告社區大樓素來20年來
    空屋每月僅要繳管理費之一半即可，此為原住戶所告知。伊
    不否認每月僅繳納管理費用690元。並聲明：原告之訴駁回
    。
三、原告主張被告為原告社區內之區分所有權人，依社區規約應
    按月繳納1,380元管理費，然自106年6月起至107年9月止，
    每月僅繳納690元，迭經原告催繳仍置之不理之事實，業據
    提出公寓大廈管理組織報備證明、天天開心公寓大廈住戶規
    約、台北汀州郵局存證號碼000039號存證信函、系爭建物建
    物登記第一類謄本等件為證，被告雖不否認僅繳交每月管理
    費的一半即690元的管理費，惟辯稱伊已經繳清管理費用，
    因原告社區大樓素來20年來空屋每月僅要繳管理費之一半即
    可，此為原住戶所告知云云，然此業為原告所否認，被告復
    未能舉證以實其辯，所辯自無可採信，是堪信原告之主張為
    真實。
四、按區分所有權人或住戶積欠應繳納之公共基金或應分擔或其
    他應負擔之費用已逾2期或達相當金額，經定相當期間催告
    仍不給付者，管理負責人或管理委員會得訴請法院命其給付
    應繳之金額及遲延利息，公寓大廈管理條例第21條定有明文
    。次按原告社區規約第31條第2項規定：「管理費有逾期未
    繳情形者，管理委員會經限期催繳後仍不繳納者，應自逾期
    之日起加收百分之十計算之遲延利息，並得訴請法院要求給
    付。相關衍生費用由區分所有權人支付（如存證信函、法院
    規費、律師、代書費用、郵資等）。」。查，被告每月應繳
    納之管理費為1,380元，有原告所提出管理費收據附卷可稽
    （見本院卷第37頁至44頁），而被告既不爭執其每月繳納上
    開費用一半，故被告積欠自106年6月至107年9月共16個月之
    管理費，已如前述，則原告請求被告給付管理費11,040元（
    計算式：690元×16個月＝11,040元），應屬有據。逾此部分
    之請求，難認有理。
五、綜上所述，原告依公寓大廈管理條例第21條及社區規約第31
    條之規定，請求被告給付如主文第1項所示，為有理由，應
    予准許。逾此範圍之請求，則無理由，應予駁回。
六、本判決原告勝訴部分係依民事訴訟法第436條之8所定之小額
    訴訟事件，為被告敗訴之判決，依民事訴訟法第436條之20
    之規定，爰依職權宣告假執行。
七、本件係小額訴訟事件，應依民事訴訟法第436條之19第1項規
    定，依職權確定本件訴訟費用為1,000元（即第一審裁判費
    ），由被告負擔970元，餘由原告負擔。
中　　華　　民　　國　　111 　年　　11 　　月　  9　　日
                  臺灣新北地方法院板橋簡易庭
                        法  官  呂安樂
以上正本係照原本作成。
如不服本判決，應於送達後20日內，向本院提出上訴狀，並表明
上訴理由（上訴理由應表明一、原判決所違背之法令及具體內容
。二、依訴訟資料可認為原判決有違背法令之具體事實。），如
於本判決宣示後送達前提起上訴者，應於判決送達後20日內補提
上訴理由書（須附繕本），如未於上訴後20日內補提合法上訴理
由書，法院得逕以裁定駁回上訴。
中　　華　　民　　國　　111 　年　　11　　月　　9 　　日
                        書記官  魏賜琪